# 请教陈版：在途物资

提问人：跨度防 护 时间：2021-07-19 19:25:39
案例： 1 、甲公司向乙公司采购铜材料，合同约定货权转移方式为：以卖方乙公司向买方甲公司出具的磅单日期为准，货物所有权转移至买方，货权转移后所有的风险由买方承担； 2 、材料单价以货物到达买方甲公司厂区后所在月份的铜市场月均价确定。卖方磅单日期为 2020 年 12 月，到达买方时间为 2021 年 1 月，则材料单价为 1 月份铜月均价； 3 、最终待价格、铜品位确定后，双方结算。截至 2020 年 12 月，单价未确定；铜品位只有初步化验数据，双方尚未最终确定。
请教陈版： 1 、根据合同约定货物所有权转移日为 2020 年 12 月，甲公司在编制 2020 年 12 月 31 日报表时，是否需将上述材料计入在途物资？ 2 、若计入在途物资，由于 2020 年 12 月单价、品位均未确定，导致金额无法最终确定。此时是否可以根据月末市场价及初步化验品位确定在途物资暂估金额？

回答人：chenyiwei
1 、 2020 年末应确认为在途物资。
2 、可以根据月末市场价及初步化验品位确定在途物资暂估金额。但后续实际价格与暂估价格之间的差额应作为一项单独的衍生工具，其公允价值变动计入损益，不再调整暂估的存货成本。